臺灣桃園地方法院小額民事判決
111年度壢小字第4號
原      告  良京實業股份有限公司

法定代理人  平川秀一郎

訴訟代理人  林家宇  
被      告  陳駿陽


上列當事人間請求返還借款事件，本院於民國111年2月7日言詞
辯論終結，判決如下：
　　主    文
一、被告應給付原告新臺幣（下同）84,196元，及其中75,515元
    自民國99年4月21日起至104年8月31日止，按週年利率20％計
    算之利息，暨自104年9月1日起至清償日止，按週年利率15％
    計算之利息。
二、原告其餘之訴駁回。
三、訴訟費用1,000元由被告負擔。
四、本判決原告勝訴部分得假執行。
    理  由  要  領
一、按民事訴訟法第436條之8第1項規定：「關於請求給付金錢
    或其他代替物或有價證券之訴訟，其標的金額或價額在新台
    幣十萬元以下者，適用本章所定之小額程序。」同法第436
    條之18規定：「判決書得僅記載主文，就當事人有爭執事項
    ，於必要時得加記理由要領。」
二、原告主張　　
　　被告前向訴外人渣打國際商業銀行股份有限公司（下稱渣打
    商銀）申領信用卡，依約被告得於特約商店記帳消費或預借
    現金，並於當期繳款截止日前清償，或以循環信用方式繳付
    最低應繳金額，並就未付餘款，按週年利率20％計付利息。
    詎被告未依約清償，依約定債務視為全部到期，並喪失期限
    利益，迄至99年4月20日，尚積欠渣打商銀85,396元（下稱
    系爭債務）。嗣渣打商銀將系爭債務之債權讓與原告，履經
    原告催討仍未獲置理。又銀行法第47條之1第2項修正，故自
    104年9月1日起，原告僅請求週年利率15％之利息。爰依消費
    借貸及債權讓與之法律關係提起本件訴訟等語。並聲明：被
    告應給付原告85,396元，及其中75,515元自99年4月21日起
    至104年8月31日止，按週年利率20％計算之利息，暨自104年
    9月1日起至清償日止，按週年利率15％計算之利息。
三、被告經合法通知，未於本院言詞辯論期日到場，亦未提出書
    狀為任何陳述。
四、是依上揭規定，以下僅就原告就系爭債務請求被告給付延滯
    金有無理由，記載理由要領：
（一）按民法第252條規定：「約定之違約金額過高者，法院得
      減至相當之數額。」至於是否相當，即須依一般客觀事實
      ，社會經濟狀況及當事人所受損害情形，以為斟酌之標準
      。且約定之違約金過高者，除出於債務人之自由意思，已
      任意給付，可認為債務人自願依約履行，不容其請求返還
      外，法院仍得依前開規定，核減至相當之數額（最高法院
      79年台上字第1915號判決意旨參照）。
（二）查本件原告請求被告給付85,396元，並就本金75,515元部
      分請求自99年4月21日起算之遲延利息等語。查原告提出
      之信用卡月結單帳目紀錄，85,396元中之1,200元，分別
      係於94年12月8日、95年1月7日產生之延滯金（見本院卷
      第24、25頁）。而上開延滯金1,200元應係預定作為被告
      未依約還款所生損害之賠償，性質與違約金無異。其標準
      應依一般客觀事實、社會經濟狀況及當事人所受損害情形
      ，以求公平。審酌原告因被告遲延給付，除受有利息損失
      外，並未有其他之積極損害，兼衡國內貨幣市場利率已大
      幅調降，且原告就上開本金75,515元部分，尚得收取按週
      年利率20％計算之循環信用利息，為免合併上述遲延利息
      計算後，原告實際向被告收取相關費用之計付利率，超過
      修正前民法第205條所定最高利率即週年利率20％之限制，
      對被告顯有失公平。爰依前揭規定，原告請求被告給付1,
      200元之延滯金，應予全部酌減。是原告得請求之總金額
      即為84,196元【計算式：85,396－1,200＝84,196】，逾此
      範圍之請求，則屬無據。
五、綜上所述，原告依消費借貸及債權讓與之法律關係，請求被
    告應給付原告84,196元，及其中75,515元自99年4月21日起
    至104年8月31日止，按週年利率20％計算之利息，暨自104年
    9月1日起至清償日止，按週年利率15％計算之利息，為有理
    由，應予准許。逾此範圍之請求，則屬無據，應予駁回。
六、本件原告勝訴部分係依民事訴訟法第436條之8適用小額訴訟
    程序所為之判決，應就被告敗訴部分，依同法第436條之20
    規定，依職權宣告假執行。
七、訴訟費用負擔之依據：民事訴訟法第79條。因原告敗訴部分
    佔原告請求金額比例甚微，是酌定由被告全部負擔。並依職
    權確定訴訟費用額如主文第3項所示。
中　　華　　民　　國　　111 　年　　2 　　月　　25　　日
                  中壢簡易庭      法  官  周仕弘
以上為正本係照原本作成。
如不服本判決，應於送達後20日內，向本院提出上訴狀並表明上
訴理由，如於本判決宣示後送達前提起上訴者，應於判決送達後
20日內補提上訴理由書（須附繕本）。
如委任律師提起上訴者，應一併繳納上訴審裁判費。
中　　華　　民　　國　　111 　年　　2 　　月　　25　　日
                                  書記官  巫嘉芸
附錄：
一、民事訴訟法第436條之24第2項：
    對於小額程序之第一審裁判上訴或抗告，非以其違背法令為
    理由，不得為之。
二、民事訴訟法第436條之25：
    上訴狀內應記載上訴理由，表明下列各款事項：
    （一）原判決所違背之法令及其具體內容。
    （二）依訴訟資料可認為原判決有違背法令之具體事實。